# 股权转让合同约定必须清偿目标公司所负债务的会计处理

提问人：hmily 容 时间：2019-12-24 08:05:09
A 收购非关联方 B 公司100% 股权，B 净资产 100 万，负债合计 60 万，A公司合计支付 160 万，其中负债部分由A 公司直接转给 B公司后B公司偿还了债务。
A 公司如何确认长投成本？
B 公司如何处理代偿的负债？
B 公司的原股东应确认多少收益？

回答人：chenyiwei
A 是否要求B 后续偿还该 60 万元？如果不再要求 B 偿还的，则 A计入对 B 的投资成本，B计入资本公积；如果后续要求 B 偿还的，则A 确认对 B 的债权，B 将原先对其他人的负债调整为对 A的负债。
B 的原股东确认的收益仍按照 100 万元减去 B 在代偿债务之前的净资产值确定，即 0.